---
title: "Daten visualisieren"
name: ""
date: ""
output: html_document
---

# Übung 1

- Füge einen neuen Code-chunk hinzu
- Nenne den Code-chunk "setup"
- Lade die {tidyverse} R packages mit der `library()` Funktion
- Lade das {palmerpenguins} R package 

# Übung 2

- Geh zurück zu Praktikum 0, und kopiere den Code aus dem letzten Code-chunk mit dem Titel `penguins-vis`
- Kommentier den Code aus
- Führe den Code aus (**Tipp:** Play button im Code-chunk)
- Beschreibe den Plot

**Lösch diesen Text und beschreibe hier was du siehst**

```{r penguins-vis-point}


```

# Übung 3

- Ersetze den folgenden Scatterplot durch einen, der Boxplots zeichnet
- Nutze das {ggplot2} Cheatsheet (Tipp: `Help -> Cheatsheets`) oder mach eine Vermutung
- Füge die Farbe aus dem vorherigen Plot wieder hinzu 
- Ersetze die Variable "species" mit der Variablen "island"
- Führe den Code aus
- Beschreibe den Plot

**Lösch diesen Text und beschreibe hier was du siehst**

```{r penguins-vis-box}

ggplot(data = penguins, 
       mapping = aes(x = species, 
                     y = bill_length_mm)) +
  geom_point()

```

# Übung 4

- Führe den Code aus
- Beschreibe was die Funktion `geom_jitter()` und das Argument 'width = 0.2' machen
- **Tipp**: Führe `?geom_jitter` in der Console aus um die Help Seite aufzurufen und mehr über die Argumente zu erfahren 

**Lösch diesen Text und beschreibe hier was du siehst**

```{r penguins-vis-3}

ggplot(data = penguins, 
       mapping = aes(x = island, 
                     y = bill_length_mm)) +
  geom_jitter(width = 0.2)

```

# Übung 5

- Erstelle einen Bar Plot 
- Führe den Code aus
- Warum wurde das Argument 'color' durch 'fill' ersetzt? (**Tipp:** Probier aus fill wieder durch color zu ersetzen)

**Lösch diesen Text und beschreibe hier was du gelernt hast**

```{r penguin-vis4}

ggplot(data = penguins, 
       mapping = aes(x = island,
                     fill = species)) 

```

# Übung 6

- Füge deinen Namen und das Datum zum YAML Header hinzu (**Tipp:** Zwischen die drei gestrichelten Linien)
- Kopiere den Text aus dem folgenden Code-chunk mit dem Titel 'yaml-toc' und füge auch diesen zum YAML Header hinzu (**Tipp:** Überschreibe 'output: html_document')
- Klicke auf `Knit` und betrachte dein fertiges Dokument

```{r yaml-toc, eval=FALSE}

output: 
  html_document: 
    toc: true
    toc_float: true

```

Super gemacht! Wir sind fertig hier. 