---
title: "Daten visualisieren"
name: ""
date: ""
output: html_document
---

# Daten

In dieser ersten Übung arbeiten wir mit einem Datensatz über Pinguine auf drei Inseln im Palmer-Archipel in der Antarktis. Der Datensatz hat acht Variablen, welche die Art, die Grösse und das Geschlecht der Pinguine beschreiben:

- *species:* ein Faktor zur Bezeichnung der Pinguinarten (Adélie, Chinstrap und Gentoo)
- *island:* ein Faktor, der eine Insel im Palmer-Archipel, Antarktis, bezeichnet (Biscoe, Dream oder Torgersen)
- *bill_length_mm:* eine Zahl, die die Länge des Schnabels angibt (in Millimetern)
- *bill_depth_mm:* eine Zahl, die die Tiefe des Schnabels angibt (in Millimetern)
- *flipper_length_mm:* eine Zahl, die die Flipperlänge angibt (Millimeter)
- *body_mass_g:* eine ganze Zahl, die die Körpermasse (Gramm) angibt
- *sex:* ein Faktor, der das Geschlecht des Pinguins angibt (female, male)
- *year:* eine Zahl, die das Studienjahr angibt (2007, 2008 oder 2009)
 
# Übung 1

1. Füge einen neuen Code-chunk hinzu (**Tipp: Das grüne C in der Symbolleiste**)
2. In deinem neuen Code-chunk, nutze die Funktion `library()` um das "ggplot2" R package zu laden
3. Lade auch das "palmerpenguins" R package 
4. Führe den Code aus (**Tipp:** Play button im Code-chunk)

**Füge hier einen Code-chunk hinzu**

# Übung 2

1. Gehe zurück zu Praktikum 0, und kopiere den Code aus dem letzten Code-chunk mit dem Titel `penguins-vis`
2. Füge den kopierten Code hier in dem Code-chunk mit dem Titel `penguin-vis-point` wieder ein
3. Kommentiere den Code aus indem du die # löscht 
4. Führe den Code aus 
5. Beschreibe den Plot

**Lösch diesen Text und beschreibe hier was du siehst**

```{r penguins-vis-point}

```

# Übung 3

Die Funktion `geom_point()` in Übung 2 bestimmt welches Aussehen ein Plot hat. 

1. Führe den Code aus
2. Ersetze den folgenden Scatterplot durch einen, der Boxplots zeichnet (**Tipp:** In der Symbolleiste der RStudio IDE gehe auf "Help -> Cheatsheets" und öffne das Cheatsheet für ggplot2)
3. Führe den Code aus
4. Ordne die Variable "species" der visuellen Eigenschaft "color" zu (**Tipp:** Schau was du im vorherigen Plot gemacht hast) 
5. Führe den Code aus
6. Ordne nun die Variable "island" der visuellen Eigeschaft "color" zu Ersetze die Variable "species" mit der Variablen "island" 
7. Führe den Code aus
8. Beschreibe was du gelernt hast.

**Lösch diesen Text und beschreibe hier was du siehst**

```{r penguins-vis-box}

ggplot(data = penguins, 
       mapping = aes(x = species, 
                     y = bill_length_mm)) +
  geom_point()

```

# Übung 4

1. Führe den Code aus
2. Beschreibe was die Funktion `geom_jitter()` und das Argument 'width = 0.2' machen
3. **Tipp**: Führe `?geom_jitter` in der Console aus um die Help Seite aufzurufen und mehr über die Funktion und ihre Argumente zu erfahren 

**Lösch diesen Text und beschreibe hier was du siehst**

```{r penguins-vis-3}

ggplot(data = penguins, 
       mapping = aes(x = island, 
                     y = bill_length_mm)) +
  geom_jitter(width = 0.2)

```

# Übung 5

1. Führe den Code aus
2. Erstelle einen Bar Plot (**Tipp:** Gehe zurück zu Übung 3 und schau nach wie du einen Boxplot erstellt hast. Was könnte hier fehlen?)
3. Führe den Code aus
4. Warum wurde das Argument 'color' durch 'fill' ersetzt? (**Tipp:** Probiere aus das Argument 'fill' wieder durch 'color' zu ersetzen)

**Lösch diesen Text und beschreibe hier was du gelernt hast**

```{r penguin-vis4}

ggplot(data = penguins, 
       mapping = aes(x = island,
                     fill = species)) 

```

# Übung 6

- Füge deinen Namen und das Datum zum YAML Header hinzu (**Tipp:** Zwischen die drei gestrichelten Linien)
- Klicke auf `Knit` und betrachte dein fertiges Dokument

Super gemacht! Wir sind fertig hier. 