---
title: "Daten visualisieren"
author: ""
date: ""
output: html_document
---

# Daten

In dieser ersten Übung arbeiten wir mit einem Datensatz über Pinguine auf drei Inseln im Palmer-Archipel in der Antarktis. Der Datensatz hat acht Variablen, welche die Art, die Grösse und das Geschlecht der Pinguine beschreiben:

- *species:* ein Faktor zur Bezeichnung der Pinguinarten (Adélie, Chinstrap und Gentoo)
- *island:* ein Faktor, der eine Insel im Palmer-Archipel, Antarktis, bezeichnet (Biscoe, Dream oder Torgersen)
- *bill_length_mm:* eine Zahl, die die Länge des Schnabels angibt (in Millimetern)
- *bill_depth_mm:* eine Zahl, die die Tiefe des Schnabels angibt (in Millimetern)
- *flipper_length_mm:* eine Zahl, die die Flipperlänge angibt (Millimeter)
- *body_mass_g:* eine ganze Zahl, die die Körpermasse (Gramm) angibt
- *sex:* ein Faktor, der das Geschlecht des Pinguins angibt (`female`, `male`)
- *year:* eine Zahl, die das Studienjahr angibt (2007, 2008 oder 2009)

# Übungen

Folgend sind sechs Übungen vorbereitet. Diese beinhalten teilweise R Code, welchen ich bereits für dich vorbereitet habe.

## Übung 1

1. Füge einen neuen Code-chunk hinzu (**Tipp: Das grüne `C` in der Symbolleiste**)
2. In deinem neuen Code-chunk, schreibe `library(ggplot2)` ohne die Backticks (` `) um das "ggplot2" R package zu laden.
3. Auf einer neuen Zeile im gleichen Code-chunk lade auch das "palmerpenguins" R package mit der Funktion `library()`.
4. Führe den Code aus, indem du auf den grünen Play Button oben rechts im Code-chunk klickst. 

**Füge hier einen Code-chunk hinzu**

## Übung 2

Für die folgende Übung habe ich Code aus dem letzten Code-chunk in Praktikum 0 kopiert und hier eingefügt. 

1. Kommentiere den Code aus indem du die `#` löscht. 
2. Führe den Code aus, indem du auf den grünen Play Button oben rechts im Code-chunk klickst. 
3. Beschreibe den Plot: Was aus dem Code erkennst du in der Visualisierung wieder? Was lässt sich aus der Visualisierung lesen? 

```{r penguins-vis}

# ggplot(data = penguins, 
#        mapping = aes(x = bill_depth_mm, 
#                      y = bill_length_mm, 
#                      color = species)) +
#   geom_point()

```

## Übung 3

Die Funktion `geom_point()` in Übung 2 bestimmt, welches Aussehen ein Plot hat. Es wurde ein Streudiagramm (en: scatterplot) dargestellt mit den Variablen `bill_depth_mm` auf der x-Achse und `bill_length_mm` auf der y-Achse. Zusätzlich wurde die Variable `species` einer visuellen Eigenschaft (Farbe) zugeordnet. 

1. Führe den Code im folgenden Code-chunk mit dem Namen `penguins-vis-box` aus, indem du auf den grünen Play Button oben rechts im Code-chunk klickst. 

2. Ersetze das illustrierte Streudiagramm (en: scatterplot) durch einen Boxplot. Nutze dazu die Funktion `geom_boxplot()` anstatt `geom_point()`.

3. Führe den Code aus, indem du auf den grünen Play Button oben rechts im Code-chunk klickst. 

4. Ordne die Variable `species` einer visuellen Eigenschaft zu. Nutze das Argument `color` für die Zuweisung on Farben. (**Tipp:** Schau was im vorherigen Plot gemacht wurde)

5. Führe den Code aus, indem du auf den grünen Play Button oben rechts im Code-chunk klickst. 

6. Ersetze nun die Variable `species` durch die Variable `island`. 

7. Führe den Code aus, indem du auf den grünen Play Button oben rechts im Code-chunk klickst. 

8. Beschreibe was du gelernt hast


```{r penguins-vis-box}

ggplot(data = penguins, 
       mapping = aes(x = species, 
                     y = bill_length_mm)) +
  geom_point()

```

## Übung 4

1. Führe den Code im folgenden Code-chunk mit dem Namen `penguins-vis-3` aus, indem du auf den grünen Play Button oben rechts im Code-chunk klickst. 
2. Beschreibe was die Funktion `geom_jitter()` und das Argument `width = 0.2` machen. **Tipp**: Ändere den Wert von `0.2` auf `0.8` oder andere Werte. 

```{r penguins-vis-3}

ggplot(data = penguins, 
       mapping = aes(x = island, 
                     y = bill_length_mm)) +
  geom_jitter(width = 0.2)

```

## Übung 5 (Bonus)

1. Führe den Code im folgenden Code-chunk mit dem Namen `penguins-vis-4` aus, indem du auf den grünen Play Button oben rechts im Code-chunk klickst. 

2. Erstelle einen Bar Plot mit der Funktion `geom_bar()` (**Tipp:** Gehe zurück zu Übung 3 und schau nach, wie du einen Boxplot erstellt hast. Was könnte hier in diesem Code fehlen?)

3. Führe den Code aus, indem du auf den grünen Play Button oben rechts im Code-chunk klickst. 

4. Warum habe ich hier das Argument `color` durch `fill` ersetzt? (**Tipp:** Probiere aus das Argument `fill` wieder durch `color` zu ersetzen)

**Lösch diesen Text und beschreibe hier, was du gelernt hast**

```{r penguin-vis-4}

ggplot(data = penguins, 
       mapping = aes(x = island,
                     fill = species)) 

```

## Übung 6 (Bonus)

1. Füge deinen Namen und das Datum zum YAML Header hinzu (**Tipp:** Zwischen die drei gestrichelten Linien).
2. Klicke auf `Knit` und betrachte dein fertiges Dokument.

Super gemacht! Wir sind fertig hier. 